【裁判字號】    97,訴緝,26
【裁判日期】    971225
【裁判案由】    毒品危害防制條例
【裁判全文】
臺灣宜蘭地方法院刑事判決              97年度訴緝字第26號
公  訴  人  臺灣宜蘭地方法院檢察署檢察官
被      告  甲○○
上列被告因違反毒品危害防制條例案件，經檢察官提起公訴（95
年度毒偵字第800、846號），被告於本院準備程序中為有罪之陳
述，經告以簡式審判程序之旨，並聽取當事人意見後，由合議庭
評議裁定由受命法官獨任行簡式審判程序，判決如下：
    主       文
甲○○施用第一級毒品，處有期徒刑陸月；又施用第一級毒品，
累犯，處有期徒刑柒月，應執行有期徒刑壹年。
    犯 罪 事 實
一、甲○○前因施用毒品案件，經觀察、勒戒，於民國93年11月
    19日觀察、勒戒執行完畢；復因施用毒品案件，經本院95年
    羅簡字第31號判決判處有期徒刑6月確定，甫於95年7月24日
    易科罰金執行完畢；復因施用第二級毒品，由本院95年度易
    字第179號判決判處有期徒刑7月確定，現在臺灣宜蘭監獄執
    行中，猶不知悔改，於觀察、勒戒執行完畢釋放後5 年內即
    95年7月23日晚間7時47分往前回溯26小時內某時許（不含為
    警查獲至採尿期間），在宜蘭縣羅東鎮○○路綽號「阿明」
    友人之住處，其明知「阿明」於該時、地，以捲香菸之方式
    施用第一級毒品海洛因，竟亦基於施用第一級毒品之犯意，
    假「阿明」之手，在旁吸食海洛因煙霧乙次；復另行起意，
    於95年8月1日下午3時40分往前回溯26 小時內某時許（不含
    為警查獲至採尿期間），在上開「阿明」住處，明知「阿明
    」以捲香菸之方式施用第一級毒品海洛因，竟同基於施用第
    一級毒品之犯意，假「阿明」之手，在旁吸食海洛因煙霧乙
    次，嗣警分別採尿送驗，始查知上情。
二、案經宜蘭縣政府警察局羅東分局、宜蘭分局報請臺灣宜蘭地
    方法院檢察署檢察官偵查起訴。
    理      由
一、上開犯罪事實，業據被告甲○○坦承不諱，復有慈濟大學濫
    用藥物檢驗中心檢驗總表2 份、列管毒品人口尿液檢體採集
    送驗紀錄表、宜蘭縣警察局宜蘭分局偵辦毒品案件尿液檢體
    編號、姓名對照登記簿各1 份在卷可參，足認被告任意性自
    白與事實相符，犯行堪予認定。
二、被告前因施用毒品案件，於93年11月19日觀察、勒戒執行完
    畢，有臺灣高等法院被告前案紀錄表1 份在卷可參，其於觀
    察、勒戒執行完畢釋放後5 年內，再犯本件施用毒品犯行，
    核其所為係犯毒品危害防制條例第10 條第1項之施用第一級
    毒品罪。被告雖假友人「阿明」之手施用第一級毒品，然無
    證據顯示被告與「阿明」間有施用第一級毒品之犯意聯絡及
    行為分擔，尚難逕認被告與「阿明」屬共同正犯。按刑法第
    56條有關連續犯之規定，業於94年2月2日修正刪除，自95年
    7月1日起施行，依刑法第56條修正理由之說明：「對繼續犯
    同一罪名之罪者，均適用連續犯之規定論處，不無鼓勵犯罪
    之嫌，亦使國家刑罰權之行使發生不合理之現象」、「基於
    連續犯原為數罪之本質及刑罰公平原則之考量，爰刪除有關
    連續犯之規定」，係將本應各自獨立評價之數罪，回歸本來
    就應賦予複數法律效果之原貌。因此，就刑法修正施行後多
    次施用毒品之犯行，採一罪一罰，始符合立法本質，最高法
    院96年度第9 次刑事庭會議著有決議可資參照。查被告分別
    於95 年7月23日晚間7時47分、95年8月1日下午3時40分往前
    回溯26小時內之某時各施用海洛因乙次，前後時間相隔數日
    之久，時間上有相當之差距，復無證據證明被告於此段期間
    內尚有其他施用海洛因之犯行，自難認定被告前後2 次施用
    犯行係屬接續犯，再者，上開最高法院96年度第9 次刑事庭
    會議亦認「施用」此構成要件，無論以集合犯之餘地，從而
    ，被告先後2 次施用第一級毒品，犯意個別，行為亦殊，應
    予分論併罰，公訴意旨認被告係基於單一犯意為之，容有誤
    會。被告前因施用毒品案件，經本院95年羅簡字第31號判決
    判處有期徒刑6月確定，甫於95年7月24日易科罰金執行完畢
    ，有臺灣高等法院被告前案紀錄表1 份在卷可參，其受徒刑
    執行完畢，5年以內故意再於95年8月1日下午3時40分往前回
    溯26小時內某時許犯施用第一級毒品之罪，此部分為累犯，
    應加重其刑。爰審酌被告前即曾因施用毒品經觀察、勒戒及
    刑之制裁，再犯本件，顯無戒除毒癮之決心，自制能力不足
    ，惟念被告施用毒品之犯行，係屬對其自身健康之戕害行為
    ，對社會所造成之損害尚非直接，犯後坦認犯行，態度可稱
    良好等情狀，分別量處如主文所示之刑，併定其應執行刑。
    中華民國九十六年罪犯減刑條例第6 條規定：「本條例施行
    前，經通緝而未於中華民國九十六年十二月三十一日以前自
    動歸案接受偵查、審判或執行者，不得依本條例減刑。」被
    告前於中華民國九十六年罪犯減刑條例施行（96 年7月16日
    ）前即96年3月22日即經本院發佈通緝，遲至97 年12月11日
    始逮捕歸案，有本院通緝稿、通緝被告歸案證明書各1 份在
    卷可參，與上揭不得減刑之要件相當，爰不另依中華民國九
    十六年罪犯減刑條例予以減刑，併此敘明。
據上論斷，應依刑事訴訟法第273條之1第1項、第299條第1 項前
段，毒品危害防制條例第10 條第1項，刑法第11條前段、第47條
第1項、第51條第5款，判決如主文。
本案經檢察官乙○○到庭執行職務。
中    華    民    國    97    年    12    月    25    日
                  刑事第二庭法  官  楊坤樵
以上正本證明與原本無異。
如不服本判決應於收受送達後十日內向本院提出上訴書狀，並應
敘述具體理由；其未敘述上述理由者，應於上訴期間屆滿後二十
日內向本院補提理由書(均須按他造當事人之人數附繕本)「切勿
逕送上級法院」。
                            書記官  謝佩欣
中    華    民    國    97    年    12    月    26    日
附錄本案論罪科刑法條全文：
毒品危害防制條例第10條
施用第一級毒品者，處 6 月以上 5 年以下有期徒刑。
施用第二級毒品者，處 3 年以下有期徒刑。


司法院資訊處製作；財團法人民間司法改革基金會備份。
